【裁判字號】    94,訴,1968
【裁判日期】    950629
【裁判案由】    搶奪等
【裁判全文】
臺灣高雄地方法院刑事判決              94年度訴字第1968號
公  訴  人  臺灣高雄地方法院檢察署檢察官
被      告  戊○○
                    現於臺灣高雄第二監獄
指定辯護人  楊雪貞律師
上列被告因搶奪等案件，經檢察官提起公訴（94年度偵字第2501
號、第2502號、第2529號、第2873號、第9850號、第9851號）及
移送併辦（94年度偵字第10091號），本院判決如下：
    主  文
戊○○販賣第二級毒品，未遂，處有期徒刑貳年貳月，扣案如附
表2 所示之MDMA錠劑肆顆，均沒收銷燬之；未扣案之手機壹支（
不含0000000000門號及SIM 卡），沒收，如全部或一部不能沒收
時，追徵其價額。連續販賣第三級毒品，處有期徒刑貳年柒月，
扣案如附表3 所示之手機壹支（不含門號及SIM 卡），沒收；販
賣毒品所得新臺幣參仟元，均沒收，如全部或一部不能沒收時，
以其財產抵償之。共同連續意圖為自己不法之所有，而搶奪他人
之動產，處有期徒刑貳年肆月，未扣案之T 型扳手壹支、十字型
扳手壹支，均沒收。未經許可持有刀械，處有期徒刑伍月，扣案
如附表6 所示之扁鑽刀壹支，沒收之。應執行有期徒刑柒年陸月
，扣案如附表2 所示之MDMA錠劑肆顆，均沒收銷燬之；扣案如附
表3 所示之手機壹支（不含門號及SIM 卡）、未扣案之手機壹支
（不含0000000000門號及SIM 卡）、販賣毒品所得新臺幣參仟元
、附表6 所示之扁鑽刀壹支、未扣案之T 型扳手壹支、十字型扳
手壹支，均沒收，其中未扣案之手機壹支（不含0000000000門號
及SIM 卡），如全部或一部不能沒收時，追徵其價額；販賣毒品
所得新臺幣參仟元，如全部或一部不能沒收時，以其財產抵償之
。
被訴販賣第四級毒品部分，免訴。
    事  實
一、戊○○意圖營利，而基於販賣第二級毒品之犯意，於附表1
    所示之時間，以其所持使用0000000000號行動電話門號之手
    機，與附表1 所示之不詳姓名之購買者聯繫，約定以每顆新
    臺幣（下同）300 元之價格，出售第二級毒品MDMA予該不詳
    姓名之購買者，俟因未交付第二級毒品MDMA予購買者而未遂
    。戊○○另基於販賣第三級毒品之概括犯意，於93年間7 月
    間某日，在高雄市○○路與復興路之「聖堂PUB 」店內，向
    某姓名、年籍均不詳之成年男子，以每公克500 元之價格，
    販入數量不詳之第三級毒品K 他命後，自同月某日起，至8
    月某日止，連續以其所持使用行動電話門號0000000000號之
    手機與李偉欽聯繫，約定以每公克K 他命600 元（起訴書誤
    載為500 至1300元）之價格，在高雄市○○路某「PUB 」店
    內及設於高雄市○○路之「意達超商」前，先後販賣交付4
    次第三級毒品K 他命，共計販出交付第三級毒品K 他命5 公
    克予李偉欽。嗣於94年1 月20日7 時55分許，警方持搜索票
    至丙○○（已經本院另行判決）位於高雄市○○區○○路50
    巷25號住處之4 樓即戊○○借住於該址之房間內，扣得如附
    表3 所示戊○○所有而供其販賣第三級毒品所用之手機1 支
    ，以及同日8 時20分許，為警持搜索票，在丁○○（業經本
    院判決在案）承租位於高雄市苓雅區○○○路150 號4 樓之
    5 房間內，扣得戊○○尚未販出而委由丁○○保管之MDMA錠
    劑4 顆（如附表2 所示）。
二、戊○○基於意圖為自己不法所有之概括犯意，於附表4 編號
    1 所示之時間、地點，以附表4 編號1 所示之方法，徒手竊
    得方怡（起訴書誤載為甲○○）所有之NOKIA 廠牌7610型
    手機1 支後，至設於高雄市○○路133 之1 號之「全亞洲通
    訊行」，出售予不知情之門市小姐蘇琡媚，得款10,500元。
    復另基於意圖為自己不法所有之概括犯意，夥同具有犯意聯
    絡之庚○○（亦經本院另行判決在案），於附表5 編號1 所
    示之時間、地點，以附表5 編號1 所示之方式，搶奪如附表
    5 編號1 所示之財物得逞，庚○○計分得4, 100元及PDA1台
    ，其餘財物則由戊○○取走。戊○○再承前揭概括犯意，夥
    同具有犯意聯絡之庚○○，連續於附表4 編號2 至5 所示之
    時間、地點，以附表4 編號2 至5 所示之方法，先後竊得如
    附表4 編號2 至5 所示之財物得逞。戊○○與庚○○竊得如
    附表4 編號5 所示號碼XOU-599 號重型機車車牌1 面後，由
    庚○○將該車牌懸掛在其所有牌照號碼CR2-075 號重型機車
    上，並於附表5 編號2 之時間，由戊○○騎乘該懸掛XOU-59
    9 號車牌之重型機車至附表5 編號2 所示之地點，趁乙○○
    不及防備之際，以附表5 編號2 所示之方法，搶奪如附表5
    編號2 所示之財物得逞，庚○○並分得現金400 元，戊○○
    則分得現金400 元、INNOSTREAM廠牌手機1 支、K 金腳鍊、
    金屬鑰匙圈、黑色皮包等物。戊○○並於93年12月13日，將
    搶奪所得之INNOSTREAM廠牌手機1 支，以2,600 元之價格，
    出售予不知情之「全亞洲通訊行」，庚○○與戊○○各分得
    1,300 元。戊○○再於附表5 編號3 所示之時間，夥同具有
    犯意聯絡之曾威凱，由戊○○騎乘該改懸掛XOU-995 號車牌
    之重型機車，搭載曾威凱至附表5 編號3 所示之地點，趁辛○○不及防備之際，以附表5 編號3 所示之方法，搶奪如附
    表5 編號3 所示之財物得逞。嗣於94年1 月20日7 時55分許
    ，警方至丙○○上揭住處搜索，並在戊○○借住於該處4 樓
    房間內扣得戊○○搶奪如附表5 編號1 所示不詳人士所有之
    黃色皮包1 只、附表5 編號2 所示乙○○所有之黑色皮包1
    只、K 金腳鍊1 條、金屬鑰匙圈1 條。
三、戊○○明知扁鑽刀係槍砲彈藥刀械管制條例所規範之刀械，
    非經中央主管機關許可，不得持有，於93年12月底某日，至
    高雄市新興市場附近某模型店，購得如附表6 所示之扁鑽刀
    1 支後，將之藏放在其向丙○○借住之高雄市○○區○○路
    50巷25號住處4 樓房間內，未經許可而持有之，嗣於94年1
    月20日7 時55分許，為警持搜索票在丙○○前揭住處房間內
    查獲，並扣得該扁鑽刀1 支。
四、案經高雄市政府警察局移送臺灣高雄地方法院檢察署檢察官
    偵查起訴暨移送併辦。
    理  由
壹、有罪部分：
一、程序方面：
  (一)被告戊○○及其辯護人均明知證人即同案被告庚○○、丁○○、購買第三級毒品者李偉欽、竊盜案件被害人方怡、壬○○之夫黃永成、搶奪案件共犯曾威凱、被害人乙○○、辛○○、「全亞洲通訊行」門市小姐蘇琡媚於警詢所為之陳述
    ，係屬被告以外之人於審判外之陳述，而具有刑事訴訟法第
    159 條第1 項，不得作為證據之情事，而未於本院言詞辯論
    終結前聲明異議，依法自應視為被告同意上開證人於警詢所
    為之陳述，得作為證據，本院審酌上開證人於警詢所為之陳
    述，均非出於警員之誘導或強迫，本院因認上開證人於警詢
    所為陳述作成時之狀況，認為適當，依刑事訴訟法第159 條
    之5 第1 項之規定，為傳聞法則之例外，應有證據能力。
  (二)被告以外之人於偵查中向檢察官所為陳述，除顯有不可信之
    情況者外，得為證據，刑事訴訟法第159 條之1 第2 項定有
    明文。偵查中對被告以外之人所為之偵查筆錄，性質上雖屬
    傳聞證據，惟刑事訴訟法規定檢察官代表國家偵查犯罪、實
    施公訴，依法其有訊問被告、證人及鑑定人之權，證人、鑑
    定人且須具結，而實務運作時，檢察官偵查中向被告以外之
    人所取得之陳述，原則上均能遵守法律規定，不致違法取供
    ，其可信度極高。證人方怡、黃永成、曾威凱，先後於94
    年4 月12日及同月13日於檢察官偵訊時所為之陳述，均係檢
    察官依法告知具結義務及偽證之處罰後，由方怡、黃永成
    、曾威凱具結後所為之證詞，此有證人結文及偵訊筆錄各3
    份附卷可憑（見94年度偵字第2529號偵查卷第40至44頁、94
    年度偵字第20091 號偵查卷第26至28頁），被告及其辯護人
    對於上開證人於偵查中所為之陳述，未曾主張或提及檢察官
    在偵查時有不法取供之情形，且於言詞辯論終結前，均未聲
    明異議，而客觀上並無任何證據顯示上開證人於前述偵訊時
    所為之陳述，有何顯不可信之情況，依上說明，上開證人於
    偵查中之證言自具有證據能力。
  (三)被告之辯護人以被告於95年1 月21日警詢時，並未曾為販賣
    第二級毒品MDMA之陳述，警詢筆錄關於被告自白販賣第二級
    毒品部分之記載，與被告之實際陳述情節不符為由，主張該
    次警詢筆錄應無證據能力等語（見本院卷(一)第104 頁、第14
    5 頁）。惟被告確曾於審判外陳述其販賣第二級毒品MDMA之
    事實，有記載「（問：是否在販賣MDMA、K 他命？）答：有
    ，我在聖堂PUB 購得，MDMA以每顆五百元向不明人士購得，
    以七百元賣出」等字樣之偵訊筆錄1 份在卷可參（見94年度
    偵字第2501號偵查卷第19頁），故關於被告是否曾為販賣第
    二級毒品MDMA之自白，已臻明確。且本院認定被告販賣第二
    級毒品未遂之事實，並非根據被告之自白，故被告是否於警
    詢中自白販賣第二級毒品乙事，即屬無關緊要，本院因認符
    合刑事訴訟法第163 條之2 第2 項第2 至3 款所規定之情形
    ，而無勘驗被告95年1 月21日警詢錄音帶之必要。
二、實體方面：
  (一)訊據被告固不否認於上揭時、地，購入數量不詳之第三級毒
    品K 他命後，先後4 次販售交付予李偉欽，並連續於附表4
    所示之時間、地點，先後5 次竊取他人財物得逞，且連續於
    附表5 所示之時間、地點，搶奪他人財物共計3 次，以及未
    經許可持有扁鑽刀等事實，惟矢口否認有被訴販賣第二級毒
    品之犯行，辯稱：伊購買第二級毒品MDMA係供己施用，並未
    販賣予他人云云。
  (二)經查：
  1.販賣第二級毒品部分：
    (1)某姓名年籍不詳人士，曾持0000000000號行動電話門號，
      於附表1 所示之時間，撥打被告所持使用0000000000號行
      動電話門號之手機，詢問被告：「你那邊有沒有『衣服』
      ？」，被告回稱：「有，你要的話，我算你一粒300 元」
      ，該名不詳姓名人士則稱：「我要2 顆『E 』，還有3 顆
      紅豆，總共多少錢？」，被告答稱：「總共1300元」等情
      ，業據被告於警詢時供承屬實（見高市警刑偵八字第0940
      00號卷第13至14頁），並有監聽譯文1 份附卷可稽（見94
      年度警聲搜字第244 號卷第39頁），而被告交付予丁○○
      保管如附表2 所示之錠劑4 顆，經送高雄醫學大學附設中
      和紀念醫院鑑定結果，確含第二級毒品MDMA無誤，有該醫
      院94年7 月19日（報告編號：0000-000號）檢驗報告1 紙
      在卷足憑（見本院卷(一)第52頁），參酌被告於本院審理時
      ，供稱：監聽譯文中之「衣服」，係指搖頭丸即第二級毒
      品MDMA等語（見本院卷(三)第67頁），堪認被告確曾就販賣
      第二級毒品MDMA之數量與金額，與有意購買之不詳人士進
      行議價，且達成合致，而著手於販賣第二級毒品之實行。
      至於被告是否依約定將第二級毒品MDMA交付予該不詳姓名
      人士，因被告否認販賣第二級毒品之犯行，且客觀上亦無
      證據顯示被告確曾依約交付第二級毒品MDMA予該不詳姓名
      之購買者，本院因認被告僅著手於販賣第二級毒品行為之
      實行，而未交付，以致未遂。
    (2)被告雖於偵訊時供稱：「（問：是否在販賣MDMA、K 他命
      ？）答：有，我在聖堂PUB 購得，MDMA以每顆五百元向不
      名人士購得，以七百元賣出」等語（見94年度偵字第2501
      號偵查卷第19頁），但被告自白販售第二級毒品MDMA之價
      格，與前述監聽譯文記載以每顆300 元之出售價格，顯有
      差距，是被告該部分自白之真實性，已然啟人疑竇。因被
      告於前揭偵訊時所為之自白，就其販賣交付第二級毒品之
      時間、地點與數量，均不明確，且關於被告是否曾因出售
      而交付第二級毒品MDMA乙事，僅有被告之單一自白，自不
      得據以為被告不利之認定依據。
    (3)另監聽譯文中所謂「二分之一」係指第二級毒品MDMA乙節
      ，此經被告於本院審理時自承在卷（見本院卷(三)第68頁）
      。雖被告曾於93年12月3 日凌晨3 時28分57秒，持000000
      0000號行動電話門號撥打電話予持0000000000號行動電話
      門號之某不詳姓名女子，稱：「姐，你那邊有『二分之一
      』嗎？」，該女子回稱：「有」，被告再問：「你一粒算
      多少錢？」，該女性答稱：「一粒800 元」，被告表示：
      「等一下有人要調貨，但這樣就沒賺」，該女性則告知：
      「我跟人拿600 元，看你跟別人喊多少就多少」，被告回
      稱：「好」等語，而某持0000000000號行動電話門號之不
      詳姓名人士，則曾於93年12月20日撥打電話予被告，向詢
      問被告：「建彰，我問你，你『二分之一』賣多少？」，
      被告回稱：「800 元」，該不詳姓名人士陳稱：「有人要
      給我買二百粒，阿我也要揪」，被告則稱：「荷蘭綠的一
      百粒六萬」，該不詳人士陳稱：「你電話幾號」，被告回
      稱：＊＊＊＊949544」，該不詳人士隨即表示：「好我等
      下打給你」等語，固有監聽譯文2 份附卷可參（見94年度
      警聲搜字第244 號卷第42頁、94年度監續字第000090號卷
      第8 頁），惟觀諸前開被告與該2 名不詳人士之對話內容
      ，僅止於被告向該不詳姓名女子詢問是否存有第二級毒品
      可供調取，以及該不詳姓名女子之出售價格，而該不詳女
      子則表示其成本為每顆MDMA600 元，對外則以每顆800 元
      出售，並表示視被告如何與對方喊價，再行決定後續處理
      ，另該持0000000000號行動電話門號之不詳姓名人士，詢
      問被告銷售第二級毒品MDMA之價格後，並無進一步表示，
      是被告與該2 名不詳人士之間，均未表示是否購買或出售
      ，更未就購買第二級毒品之數量或金額與被告進行議價，
      尚難認已著手販賣第二級毒品之實行。
  2.販賣第三級毒品部分：
    (1)被告連續於上揭時、地販賣第三級毒品K 他命予李偉欽之
      事實，業據被告於本院審理時供稱：「（問：是否曾經販
      賣K 他命給李偉欽？）答：有」、「我於93年7 月間起至
      94年1 月間止，在高雄市○○路與復興路的聖堂PUB ，向
      不詳姓名之成年男子，以每顆MDMA新臺幣500 元、每公克
      K 他命500 元、每顆紅豆50元的價格購買毒品2 至3 次，
      我確實有賣K 他命給李偉欽，時間是在搜索前的1 、2 個
      禮拜，地點是在建國路的意達超商，我賣給他5 公克，價
      錢600 元」、「（問：你賣過他幾次？）答：4 次，詳細
      時間忘記了，好像是從93年7 月間開始賣，大約持續1 、
      2 個月，大部分都在七賢路的PUB 及建國路的意達超商。
      我以1 公克跟人家買500 元，我賣給他700 元」、「（問
      ：他是否都打扣案NOKIA 的手機門號來買的？）答：對」
      等語甚詳（見本院卷(一)第96頁、本院卷(三)第64至65頁），
      核與證人李偉欽於94年1 月25日警詢證稱：「（問：你是
      否曾向戊○○購買過毒品？）答：有向他購買過K 他命」
      、「（問：你於何時？何地？曾向戊○○購買過何種毒品
      ？代價為何）答：我於半年前在七賢路的一間pub 向戊○○購買過1 公克的K 他命，代價500 元」、「（問：你除
      了半年前七賢路的一間pub 向戊○○購買過1 公克的K 他
      命，是否還曾向戊○○購買過毒品？）答：我只有向他購
      買過4 次毒品，都是K 他命，但正確時間、地點都忘記」
      等語（見高市警刑偵八字第0940028174號卷第27至29頁）
      ，大致相符，而堪認定。
    (2)證人李偉欽雖證稱表示，被告係以每公克500 元之價格，
      將第三級毒品K 他命販售予其，而被告就其究係以每公克
      600 元，抑或700 元之價格，出售販賣予第三級毒品K 他
      命予證人李偉欽乙事，雖於本院94年9 月7 日準備程序中
      所為之陳述，與其於95年6 月19審判期日之供述，有所出
      入，但就其係以每公克500 元之價格購入第三級毒品K 他
      命乙節，則屬一致，本院審酌第三級毒品K 他命並無公定
      之價格，購買者取得毒品之價格，將因買賣雙方關係之深
      淺、需求量之多寡、來源是否充裕、查緝是否嚴緊、購買
      者遭查獲時供述販賣者之可能風險之不同而異其標準，非
      可一概而論，證人李偉欽若曾向被告以外之人購買毒品，
      則其購買價格，極有可能與被告販售之價格不同，證人李
      偉欽供述之購買價格，容有記憶錯誤之風險，而被告係以
      何種價格進貨，涉及其利潤之多寡，故被告就其係以何種
      價格購入第三級毒品，記憶應較深刻，而堪採信。又第三
      級毒品K 他命為政府嚴予查緝之物，販賣第三級毒品K 他
      命者，苟無利可圖，應無甘冒被供出來源或被檢警查緝法
      辦之風險，而平價或低價販賣第三級毒品K 他命之理，是
      被告販售第三級毒品K 他命予證人李偉欽之價格，必然高
      於每公克500 元。被告就販售予證人李偉欽之價格，先後
      於本院準備程序及審判期日之供述，有600 元或700 元之
      不同，參酌被告於本院準備程序中所為之供述，係距離案
      發事實較近時所為，記憶通常較為正確，本院因而認定被
      告係以每公克600 元之價格，出售交付第三級毒品予證人
      李偉欽。
    (3)被告曾先後販賣第三級毒品予證人李偉欽4 次乙事，被告
      之供詞與證人李偉欽之證述情節，相互吻合，參照被告於
      本院審判期日表示：其販賣第三級毒品予李偉欽之數量，
      有時係1 公克，有時則為2 公克等語（見本院卷(三)第66頁
      ），以及其於本院準備程序供稱：販賣第三級毒品5 公克
      予李偉欽等語（見本院卷(一)第96頁），堪認被告先後4 次
      販賣交付予李偉欽之第三級毒品K 他命，總數量應為5 公
      克。
  3.連續竊盜與連續搶奪部分：
    被告基於概括犯意，先於附表4 編號1 所示之時間、地點，
    徒手竊得怡所有之NOKIA 廠牌7610型手機1 支後，復連續
    於附表4 編號2 至5 所示之時間、地點，夥同庚○○共同行
    竊，以及連續於附表5 所示之時間、地點，先後夥同庚○○
    、曾威凱共同搶奪之事實，則據被告迭於警詢、偵查及本院
    審理中坦承不諱（見高市警刑偵八字第094000號卷第8 頁、
    第2 至3 頁、94年度偵字第2501號偵查卷第18頁、第19頁、
    94年度偵字第10091 號偵查卷第38至39頁、本院卷(一)第95至
    96頁、本院卷(三)第62至64頁），核與證人即共犯庚○○、曾
    威凱證述情節相符（見94年度偵字第2529號偵查卷第9 頁、
    第6 至7 頁、94年度偵字第10091 號偵查卷第8 至12頁），
    並經證人及被害人方怡、乙○○、牌照號碼7801-JL 車主
    壬○○之夫黃永成、辛○○、「全亞洲通訊行」門市小姐蘇
    琡媚證述明確（見高市警刑偵八字第094000號卷第45至47頁
    、第38至43頁、94年度偵字第2529號偵查卷第40頁、第12至
    13頁、第43頁、94年度偵字第10091 號偵查卷第18至19頁、
    高市警刑偵八字第094000號卷第41至43頁），復有被告與曾
    威凱現場指認照片5 張、林怡秀遭搶手機照片3 張、乙○○
    出具之贓物認領保管單、被告將竊得如附表4 編號1 所示之
    手機以及搶奪如附表5 編號2 所示之手機以胡能德、胡仁德
    名義簽署之讓渡聲明書共2 紙、被告至「全亞洲通訊行」銷
    售搶得如附表5 編號2 所示手機之監視畫面翻拍照片1 張在
    卷可考（見94年度偵字第10091 號偵查卷第22至24頁、警卷
    編號【B 】卷第79至80頁、高市警刑偵八字第094000號卷第
    77頁、第73至74頁、94年度警聲搜字244 號卷第31頁），堪
    予認定。
  4.未經許可持有管制刀械部分：
    被告於93年12月底某日，在高雄市新興市場附近某模型店，
    購得如附表6 所示之扁鑽刀1 支後，隨即將之藏放在其向丙○○借住之高雄市○○區○○路50巷25號住處4 樓房間內，
    未經許可而持有之事實，業經被告於警詢及本院審理時供稱
    ：「扁鑽一支‧‧‧是我所有」、「該扁鑽刀是我被搜索前
    1 個禮拜前在高雄市新興市場附近的模型店購買的」、「（
    問：扣案扁鑽1 支是何人的？）答：是我的，是我93年12月
    間在新興市場的模型店買的，買了之後就一直放在家裡」等
    語不諱（見高市警刑偵八字第094000號卷第2 頁、本院卷(一)
    第96頁、本院卷(三)第64頁），而該扣案如附表6 所示之扁鑽
    刀1 支，經送高雄市政府鑑驗結果，認該扁鑽刀刀柄長3.1
    公分、刀刃長5.2 公分、刀刃為三角形、兩面開鋒，與查禁
    刀械之扁鑽「刀刃偉三角形，兩面開鋒，末端呈圓圈、十字
    形或其他可握之形狀，均認屬之」之要件及圖例說明相符，
    故認定為管制刀械，有高雄市政府94年2 月2 日高市府警保
    字第0940006279號函1 份及高雄市政府辦理刀械鑑驗相片2
    張附卷可佐（見高市警刑偵八字第094000號卷第69至70頁）
    ，是被告未經許可而持有管制刀械之事實，亦堪認定。
  (三)論罪科刑：
    1.按刑法上犯罪類型為「販賣」者之既、未遂，以買賣之標
      的物已否交付為區分標準（最高法院89年度台上字第2798
      號判決參照）。又「藥物藥商管理法第73條第1 項之明知
      為偽藥或禁藥而販賣罪‧‧‧起意售賣，正當看貨議價尚
      未完成賣出之際，即被警當場查獲，其犯罪尚未完成，自
      僅能以未遂論」，最高法院69年台上字第1675號著有判例
      可資參照，雖該判例係就藥物藥商管理法第73條販賣禁藥
      之著手予以定義，惟基於法律解釋之安定性，具有刑罰意
      義之法律中，關於「販賣」之概念，定義應有其一貫性，
      以使行為人可預測行為之可罰性範圍，故毒品危害防制條
      例所第4 條所稱之「販賣」，於行為人進行「看貨議價」
      之際，即屬著手，是被告於附表1 編號1 所示之時間，就
      出售第二級毒品MDMA之金額與數量等事項，與持行動電話
      門號0000000000之不詳姓名人士進行議價，並達成協議，
      但被告並未實際交付毒品予對方，故核被告此部分所為，
      係犯毒品危害防制條例第4 條第6 項、第2 項之販賣第二
      級毒品未遂罪。公訴意旨認被告係犯毒品危害防制條例第
      4 條第2 項之販賣第二級毒品既遂罪嫌，容有未合，應予
      更正，惟參照最高法院72年度台上字第4800號、87年度台
      上字第3234號判決意旨，尚無庸變更起訴法條。
    2.次按，販賣罪，並不以販入後復行販出為構成要件，但使
      以營利為目的購入或賣出，有一於此，犯罪即為完成，最
      高法院25年非字第123 號判例、68年台上字第606 號判例
      、88年台上字第3898號判決可資參照。而行為人意圖營利
      而販入毒品，雖未及賣出，仍依販賣既遂罪論處，但如意
      圖營利而販入毒品後，第一次販賣與他人之行為，此乃接
      續原先販入之犯意而為，不論其出賣之行為屬既遂或未遂
      ，應認基於單一犯意之接續行為，不能認係基於概括犯意
      之連續二行為，而以連續犯論處（最高法院92年度台上字
      第2641號判決參照），是被告意圖營利，於93年間7 月間
      某日，在高雄市○○路與復興路之「聖堂PUB 」店內，以
      每公克500 元之價格，販入數量不詳之第三級毒品K 他命
      後，自同月某日起，至8 月某日止，先後4 次販賣交付第
      三級毒品K 他命共計5 公克予李偉欽，核其此部分所為，
      均係犯毒品危害防制條例第4 條第3 項之販賣第三級毒品
      既遂罪。且被告購入數量不詳之第三級毒品K 他命後，第
      1 次販賣交付予李偉欽之行為，乃單一犯意之接續行為，
      僅論以1 次販賣既遂罪。
    3.另刑法第321 條第1 項第3 款之攜帶兇器竊盜罪，係以行
      為人攜帶兇器竊盜為其加重條件，此所謂兇器，其種類並
      無限制，凡客觀上足對人之生命、身體、安全構成威脅，
      具有危險性之兇器均屬之，且祇須行竊時攜帶此種具有危
      險性之兇器為已足，並不以攜帶之初有行兇之意圖為必要
      ，最高法院著有79年度臺上字第5253號判例可資參照。被
      告與庚○○於附表4 編號2 至5 所示時間、地點，用以行
      竊之T 型扳手及十字型扳手，均屬鐵製品，材質堅硬，長
      約10公分，此經被告庚○○供稱屬實（見本院卷(二)第67至
      68頁），客觀上足以危害人之身體、生命安全，依上開判
      例意旨說明，自屬兇器無訛，故被告就附表4 所示之行竊
      部分，係犯刑法第302 條第1 項之竊盜罪、同法第321 條
      第1 項第3 款之攜帶兇器竊盜罪，其就附表5 所示之3 件
      搶奪案件，則均係犯刑法第325 條第1 項之搶奪罪。
    4.另槍砲彈藥刀械管制條例雖於被告為警查獲後之94年1 月
      26修正公布第4 條、第8 條、第16條、第20條條文，並刪
      除第10條、第11條、第17條條文，且自公布日起第3 日即
      自94年1 月28日起施行，惟關於未經許可持有刀械部分，
      槍砲彈藥刀械管制條例第14條規定之條次及法定本刑均未
      修正，自不生比較新、舊法之問題，先此敘明。被告未經
      許可持有扁鑽刀部分，核其所為，係犯槍砲彈藥刀械管制
      條例第14條第3 項之未經許可持有刀械罪。
    5.被告與庚○○二人間，就附表4 編號2 至5 所示之4 次攜
      帶兇器竊盜犯行，與附表5 編號1 至2 所示之搶奪犯行；
      以及與曾威凱之間，就附表5 編號3 所示之搶奪犯行，各
      具有犯意聯絡及行為分擔，而均為共同正犯。被告持有第
      二級毒品之低度行為，應為販賣第二級毒品之高度行為所
      吸收，不另論罪。被告先後1 次販入第三級毒品既遂、3
      次販出第三級毒品既遂；1 次普通竊盜罪、4 次攜帶兇器
      竊盜；3 次搶奪犯行，各時間緊接，方法相同，又均係觸
      犯犯罪構成要件相同之罪名，顯係分別基於概括犯意反覆
      為之，均為連續犯，各應依刑法第56條之規定，論以一販
      賣第三級毒品、一共同連續攜帶兇器竊盜、一共同連續搶
      奪罪，並各依法加重其刑。公訴意旨雖漏未就被告在高雄
      市○○路某「PUB 」店以外之地點，販賣第三級毒品予李
      偉欽，以及附表5 編號3 所示之共同搶奪犯行，一併提起
      公訴，然該部分與起訴之販賣第三級毒品與搶奪犯行，各
      具有連續犯之裁判上一罪關係，本院自得併為審理，附此
      敘明。又被告竊取如附表4 編號5 所示之機車車牌1 面，
      係用以懸掛在供作搶奪交通工具之機車上，是被告所犯之
      連續攜帶兇器竊盜與連續搶奪罪間，具有方法、目的之牽
      連關係，為牽連犯，應依刑法第55條規定，從一重即共同
      連續搶奪罪處斷。被告已著手販賣第二級毒品行為之實行
      ，但未達既遂階段，為未遂犯，依刑法第26條前段規定減
      輕其刑。被告販賣第二級毒品未遂與連續販賣第三級毒品
      時，年僅19歲，年輕識薄，思慮容有不周，其販賣第二級
      毒品尚未完成，未造成實際之損害，且連續販賣第三級毒
      品之犯罪所得，僅區區3,000 元，法重情輕，若科以法定
      最低刑度有期徒刑7 年（販賣第二級毒品部分）、有期徒
      刑5 年（販賣第三級毒品部分），猶嫌過重，犯罪情狀尚
      堪憫恕，爰依刑法第59條規定減輕其刑。被告販賣第二級
      毒品部分，同時有二種刑之減輕事由，應依刑法第70條之
      規定遞減之。被告販賣第三級毒品部分，同時有刑之加重
      與減輕之事由，應依刑法第71條第1 項之規定，先加後減
      之。又被告所犯上開販賣第二級毒品未遂、連續販賣第三
      級毒品既遂、共同連續搶奪罪、未經許可持有刀械等四罪
      間，犯意各別，罪名互殊，應予分論併罰。
    6.爰審酌被告明知毒品對人體具有危害性，仍為圖一己私利
      而販賣毒品，其中第二級毒品因未交付予購毒者，致未流
      入市面，衍生戕害國民健康之實際損害，惟其先後4 次販
      賣交付第三級毒品K 他命予李偉欽，則足以助長吸食毒品
      之氾濫，對於社會治安及他人之健康，造成危害，且被告
      正值青年，未思循以正當工作獲致財物以維生，竟貪圖小
      利連續行竊達5 次之多，其中4 次夥同庚○○共同攜帶兇
      器方式行竊，更足以造成他人生命、身體之潛在危害，且
      其於附表5 所示之時、地，以足以破壞社會和平秩序之方
      法，掠取自己所需財物共計3 次，嚴重危害社會治安，另
      被告未經許可持有極具危險性之管制刀械，雖經警即時查
      獲，而未進一步造成實際損害，但其潛在的危險性，已足
      以破壞社會安寧秩序，惟念及被告販賣第二級毒品部分，
      因未曾交付而未生實際損害，而其販賣第三級毒品之數量
      不多，犯罪所得亦屬有限，另其持有之扁鑽刀，並未用以
      其他犯罪行為，且被告除就販賣第二級毒品未遂部分，予
      以否認外，對於連續販賣第三級毒品、共同連續竊盜、搶
      奪與未經許可持有扁鑽刀等種種犯行，均坦承不諱，態度
      尚稱良好，堪認尚具悔意等一切情形，分別量處如主文所
      示之刑，並定其應執行如主文所示。公訴人雖以被告犯有
      多次竊盜案件，顯係慣犯為由，請求本院依竊盜犯贓物犯
      保安處分條例規定，宣告強制工作，惟被告於附表4 所示
      之時、地行竊後迄今，已相隔1 年又6 個月之久，並無證
      據顯示被告尚犯有其他竊盜案件，尚難認被告有以犯竊盜
      罪之習慣。至於被告另於95年6 月5 日，因搶奪案件，經
      臺灣高雄地方法院檢察署檢察官以95年度偵字第15625 號
      移送併辦部分，係被告獨自一人下手搶奪，與附表5 所示
      之搶奪案件，被告僅負責騎乘機車，而由庚○○或曾威凱
      下手行搶之手段，明顯不同，堪認被告供稱：係因其父親
      因病住院，始臨時起意搶奪等語，應屬實情，是被告再犯
      搶奪案件，是否係因有犯搶奪罪之習慣所致，或因生活環
      境之一時改變所致，即非無疑，審酌強制工作之宣告，將
      造成受宣告人之人身自由具極大之拘束，本於「罪疑有利
      被告」之原則，本院因認現存證據尚不足證明被告有以犯
      竊盜或搶奪罪之習慣，而不予宣告強制工作。
    7.扣案如附表2 所示之錠劑4 顆，均係被告所有而委由丁○○保管，暫時寄放在丁○○位於高雄市苓雅區○○○路15
      0 號4 樓之5 租屋處等情，已據被告與丁○○陳稱在卷，
      而該扣案之錠劑，均業經鑑驗含有第二級毒品MDMA成分，
      已如前述，應依毒品危害防制條例第18條第1 項規定，不
      論屬於犯人與否，均併予宣告沒收銷燬之，至於送鑑耗損
      之MDMA成分，既已滅失，自無庸再予宣告沒收銷燬之必要
      。
    8.扣案如附表3 所示使用0000000000號行動電話門號之手機
      1 支，以及未扣案而使用0000000000號行動電話之手機1
      支，均係被告所有，且扣案如附表3 所示之手機1 支，係
      供被告與李偉欽聯繫販賣第三級毒品K 他命所用之物，而
      該未扣案之手機1 支，則為被告與持0000000000號行動電
      話門號之不詳姓名人士，聯繫洽談販賣第二級毒品事宜所
      用之物，此據經被告供稱甚詳（見本院卷(一)第96頁、本院
      卷(三)第56頁、第66頁），並有監聽譯文1 份附卷可稽（見
      94 年 度警聲搜字第244 號卷第39頁），爰依均依毒品危
      害防制條例第19條第1 項規定，併予宣告沒收，其中使用
      0000000000號門號之手機1 支，因未扣案，如全部或一部
      不能沒收時，追徵其價額。至於前述0000000000號、0000
      000000號等門號，係申請名義人向電信業者所承租使用，
      並非被告所有，無從宣告沒收。至於使用前述門號所需搭
      配使用之SIM 卡，係申請名義人向電信業者申請門號使用
      時，一經核准，即由電信業者交付申請名義人，而為申請
      名義人所有乙節，為現今台灣大哥大、泛亞電信、遠東電
      信、和信電信等通訊業者之作業慣例，此為眾所周知之事
      項（可參閱本院卷(二)第90至93頁所附台灣大哥大、泛亞電
      信、遠傳電信、和信電信函文），由於申請門號名義人與
      手機持有者，可能分屬不同之人，因無證據證明前述0000
      000000號、0000000000號等門號係被告所申請而取得所有
      權，自均不得於本案宣告沒收。
    9.參照最高法院94年度台上4519號判決意旨：「毒品危害防
      制條例第19條第1 項係規定：犯第4 條之罪，其因犯罪即
      販賣毒品所得之財物，均沒收之。是應沒收者，為販毒所
      得之價款，不問其中何部分屬於成本，何部分屬於利潤，
      均應沒收，始與法條之規定符合。原判決認定上訴人販毒
      所得為新台幣133,330 元，則不問上訴人從中賺取利潤若
      干，該項所得是否扣案，原判決就其販毒所得133,330 元
      ，悉數諭知沒收，於法洵無違誤」。被告係以每公克第三
      級毒品K 他命500 元之價格，販入第三級毒品K 他命後，
      再以每公克K 他命600 元之價格，先後4 次出售交付第三
      級毒品K 他命共計5 公克予李偉欽，已如前述，則被告販
      賣第三級毒品所得為3,000 元，參照前揭說明，均應依毒
      品危害防制條例第19條第1 項之規定，宣告沒收，如全部
      或一部不能沒收時，以其財產抵償之。
    10.庚○○於附表4 編號2 至4 所示時、地，用以行竊之T 型
      扳手1 支，以及於附表4 編號5 所示之時、地，用以行竊
      之十字型扳手1 支，均為庚○○有等情，則經庚○○供陳
      在卷（見本院卷(二)第68頁、第72頁），因均係供被告與庚○○共犯竊盜犯罪所用，且無證據證明業已滅失，爰均依
      刑法第38條第1 項第2 款規定，併予宣告沒收。而扣案如
      附表6 所示之扁鑽刀1 支，係屬違禁物，己如前述，應依
      刑法第38條第1 項第1 款規定，併予宣告沒收。
    11.至於警方於94年1 月20日7 時55分許，在被告借住於丙○○位於高雄市○○區○○路50巷25號住處4 樓房間內，扣
      得之黑色皮包1 只、K 金腳鍊1 條、金屬鑰匙圈1 條、黃
      色皮包1 只，其中該扣案之黑色皮包1 只、K 金腳鍊1 條
      、金屬鑰匙圈1 條，係屬被害人乙○○所有，且業已歸還
      乙○○，有乙○○出具之贓物認領保管單1 紙在卷可證（
      高市警刑偵八字第094000號卷第77頁）。此外，該扣案之
      該黃色皮包1 只，係附表5 編號1 所示之不詳人士所有，
      則經被告供稱：該扣案之皮包係伊搶奪而來等語屬實（見
      本院卷(三)第56頁），因非屬被告所有，依法應發還予被害
      人，而不得宣告沒收，併此敘明。
貳、免訴部分：
  (一)公訴意旨另以：被告明知硝甲西泮（Nimetazepam ，俗稱紅
    豆）係業經公告列為毒品危害防制條例第2 條第2 項之第四
    級毒品，不得販賣，竟基於販賣毒品之概括犯意，自93年7
    月間起，迄94年1 月間止，以其所持用之門號0000000000、
    0000000000號行動電話為聯絡工具，在某PUB 內買進硝甲西
    泮後，連續在高雄市鹽埕區○○○路七賢派出所附近、高雄
    市前鎮區○○○路印地安KTV 內、高雄市前鎮區○○○○路
    口阿嬤碗糕、高雄市○○路某PUB 內等地，硝甲西泮以每顆
    50元之價格，販售予楊富帆、莊淑婷等不特定人施用，因認
    被告此部分尚涉犯毒品危害防制條例第4 條第4 項之販賣第
    四級毒品罪嫌等語。
  (二)按案件曾經判決確定者，應諭知免訴之判決，為刑事訴訟法
    第302 條第1 項第1 款所明文規定。而案件曾經判決確定者
    ，應為免訴之判決，此項原則關於實質上一罪或裁判上一罪
    ，均有其適用。連續犯係裁判上一罪，其一部分犯罪事實曾
    經判決確定者，其效力當然及於全部，故檢察官復將其他部
    分重行起訴，亦應諭知免訴之判決（最高法院49年台非字第
    20號判例參照）。又既判力對於時間效力之範圍應以最後審
    理事實法院之宣示判決日為判斷之標準，在未經上訴於第二
    審法院之判決，其既判力之時點，應至第一審宣示判決之日
    （最高法院85年度台非字第32號判決可資參照）。
  (三)經查：
    1.訊據被告對於公訴意旨所指連續販賣第四級毒品硝甲西泮
      予莊淑婷、楊富帆之事實，均坦承不諱（見本院卷(一)第96
      頁、本院卷(三)第65至66頁、94年度偵字第2501號偵查卷第
      28頁、第31至32頁），核與證人即莊淑婷、楊富帆證述情
      節相符（見高市警刑偵八字第0940028174號卷第19至21頁
      、第23至26頁），是被告自93年7 月間某日起，至94年1
      月間某日止之連續販賣第四級毒品犯行，堪以認定。
    2.惟被告另於93年10月25日，以1,200 元之價格，將30顆硝
      甲西泮販賣予傅秋曄，而涉犯毒品危害防制條例第4 條第
      4 項之販賣第四級毒品案件，業經本院於94年11月30日，
      以94年度訴字第628 號，判處有期徒刑3 年2 月，該案件
      並於95年1 月10日確定，有臺灣高等法院前案紀錄表、本
      院94年度訴字第628 號判決各1 份在卷可佐（見本院卷(三)
      第26至27頁、第31至39頁）。本件公訴意旨所指被告自93
      年7 月間某日起，至94年1 月間某日止之連續販賣第四級
      毒品之事實，係在前案第一審宣示判決日（即94年11月30
      日）之前，且本件公訴意旨所指被告連續販賣第四級毒品
      硝甲西泮之時間，與前案所認定之販賣第四級毒品硝甲西
      泮之時間，相互重疊，堪認係基於同一之概括犯意所為，
      本院因認公訴意旨所指被告本件連續販賣第四級毒品案件
      ，與前案應屬連續犯，為裁判上一罪，依審判不可分原則
      ，前案確定判決之效力，應及於全部犯罪事實，揆諸前揭
      說明，逕為諭知免訴之判決。
參、退併辦部分：
  (一)臺灣高雄地方法院檢察署95年度偵字第15625 號併辦意旨略
    以：被告意圖不法所有，於95年6 月5 日0 時，在高雄市○○區○○路24號乾杯碳烤店，趁蔡庭薇疏未防範，搶取置於
    左大腿上皮包（內有手機1 支、現金100 元，女性用品）得
    手後，擬騎機車逃逸，為店內員工畢紹薛將機車踢倒，當場
    將其逮捕，因認被告此部分另涉犯刑法第325 條第1 項之搶
    奪罪嫌，且與附表5 所示之連續搶奪案件，具有連續犯之裁
    判上一罪關係等語。
  (二)惟查，併案意旨所指被告於95年6 月5 日搶奪蔡庭薇之時間
    ，距離被告於附表5 所示之93年11月22日起至同年12月20日
    止，連續3 次搶奪之時間，已相隔約1 年又6 個月之久，且
    被告迭於95年6 月5 日警詢及本院同年19日審判期日，均一
    致供稱：因父親因病住院，亟需用錢，始臨時起意行搶等語
    （見95年度偵字第15625 號移送併案所附高雄市政府警察局
    新興分局95年6 月5 日高市警新分三字第0950015013號卷第
    5 頁、第8 頁、本院卷(三)第64頁），且被告於附表5 所示之
    3 次搶奪案件，均係夥同他人共同為之，被告僅負責騎乘機
    車，而由他人下手行搶，與併案部分係被告獨自1 人下手行
    搶之犯案情節，亦有所不同，足認併案意旨所指之搶奪案件
    ，與被告本件連續3 次搶奪案件，並非基於同一之概括犯意
    為之，而不構成連續犯，自亦無所謂裁判上之一罪關係，應
    退回檢察官依法處理。
肆、依職權移送被告行使偽造文書部分：
  (一)被告基於行使偽造私文書之概括犯意，先於93年11月26日，
    至高雄市○○路133 之1 號「全亞洲通訊行」，將其於同日
    凌晨時許，在高雄市前鎮區○○○路「印地安KTV 」包廂內
    ，竊得方怡所有之NOKIA 廠牌7610型手機1 支，以10,500
    元出售予不知情之「全亞洲通訊行」店員蘇琡媚時，在讓渡
    聲明書偽簽「胡能德」之署名，而偽造成「胡能德」出售該
    手機之私文書後，交予蘇琡媚收受，而加以行使；復於同年
    12月13日，再至「全亞洲通訊行」，將其夥同庚○○於同日
    ，在高雄市○○區○○路與輔仁路口，搶得乙○○所有INNO
    STREAM廠牌之手機1 支，以2,600 元出售予不知情之店員蘇
    琡媚時，在讓渡聲明書偽簽「胡仁德」之署名，而偽造成「
    胡仁德」出售該手機之私文書後，交還蘇琡媚收受，而予以
    行使等事實，業據被告供承不諱（見高市警刑偵八字第0940
    00號卷第3 頁、第至7 至8 頁），核與證人蘇琡媚證述情節
    相符（見同上警卷第48至57頁），並有被告偽以胡仁德、胡
    能德名義簽署之讓渡聲明書各2 紙及被告於93年12月12日至
    「全亞洲通訊行」銷售搶得手機之監視畫面翻拍照片1 張（
    見警刑偵八字第094000號卷第73至74頁、94年度警聲搜字24
    4 號卷第31頁），是被告涉犯刑法第216 條、第212 條之行
    使偽造私文書部分，應堪認定。
  (二)起訴書「犯罪事實」欄就被告以胡仁德及胡能德名義出售竊
    得及搶得之手機部分，係記載「翌日，戊○○即持上開INNO
    STREAM牌手機至高雄市○○路133-1 號之全亞洲通訊行佯以
    『胡仁德』名義脫售該手機，得款2600元，由戊○○及庚○○各分得1300元」及「並以『胡能德』名義賣予上開全亞洲
    通訊行，得款10500 元」等字樣，並未具體記載被告係如何
    冒用「胡仁德」及「胡能德」之名義出售前開2 支手機，蓋
    被告可能僅係為掩飾身分而自稱「胡仁德」及「胡能德」，
    而未冒用「胡仁德」及「胡能德」之名義，製作任何之文書
    ，況且，冒用他人名義以偽造文書，其方式多端，非僅止於
    偽造署名之方式，尚能以偽造印章、印文，或盜用印章或印
    文之方式為之。起訴書就被告是否冒用「胡仁德」及「胡能
    德」之名義製作文書乙節，既無隻字片語之記載，並斟酌起
    訴書「證據並所犯法條」欄並未記載、引用刑法第216 條或
    同法第210 條，堪認起訴書前揭關於被告以「胡仁德」及「
    胡能德」名義銷售竊得及搶得手機乙情，不過係就被告如何
    處分其財產犯罪所得贓物之過程，予以敘述，僅屬單純之事
    實敘述，並未就被告涉犯偽造文書或行使偽造文書之犯行，
    予以起訴。從而，檢察官就被告行使偽造文書部分，既然未
    據起訴，而被告偽造讓渡聲明書，以及行使偽造讓渡聲明書
    ，係被告竊盜及搶奪手機後之行為，且客觀上與被告前揭經
    本院論罪科刑之竊盜、搶奪、販賣第二、三級毒品、未經許
    可持有刀械等犯行之間，均並不具有方法、目的或原因、結
    果之牽連關係，自非起訴效力所及，本院自不得就此部分併
    予審理，而應由檢察官依法處理，併此敘明。
據上論斷，應依刑事訴訟法第299 條第1 項前段、第302 條第1
款，槍砲彈藥刀械管制條例第14條第3 項，毒品危害防制條例第
4 條第3 項、第6 項、第2 項、第18條第1 項前段、第19條第1
項，刑法第28條、第56條、321 條第1項 第3 款、第325 條第1
項、第55條、第26條前段、第59條、第38條第1 項第1 款、第2
款，判決如主文。
本案經檢察官己○○到庭執行職務。
中    華    民    國    95    年    6     月    29    日
                  刑事第十庭  審判長法  官  徐美麗
                                    法  官  莊珮吟
                                    法  官  高增泓
以上正本證明與原本無異。
如不服本判決，應於收受送達後10日內向本院提出上訴書狀。
中    華    民    國    95    年    6     月    29    日
                                    書記官  林慧芬
附錄本判決論罪科刑法條全文：
刑法第321條
犯竊盜罪而有左列情形之一者，處6 月以上、5 年以下有期徒刑
：
  一  於夜間侵入住宅或有人居住之建築物、船艦或隱匿其內而
      犯之者。
  二  毀越門扇、牆垣或其他安全設備而犯之者。
  三  攜帶兇器而犯之者。
  四  結夥三人以上而犯之者。
  五  乘火災、水災或其他災害之際而犯之者。
  六  在車站或埠頭而犯之者。
前項之未遂犯罰之。
刑法第325條
意圖為自己或第三人不法之所有，而搶奪他人之動產者，處6 月
以上5 年以下有期徒刑。
因而致人於死者，處無期徒刑或7 年以上有期徒刑，致重傷者，
處3 年以上10年以下有期徒刑。
第 1 項之未遂犯罰之。
槍砲彈藥刀械管制條例第14條
未經許可，製造、販賣或運輸刀械者，處3 年以下有期徒刑，併
科新台幣100 萬元以下罰金。
意圖供自己或他人犯罪之用，而犯前項之罪者，處6 月以上5 年
以下有期徒刑，併科新台幣300 萬元以下罰金。
未經許可，持有或意圖販賣而陳列刀械者，處1 年以下有期徒刑
、拘役或新台幣50萬元以下罰金。
第 1 項及第 2 項之未遂犯罰之。
毒品危害防制條例第4條
製造、運輸、販賣第一級毒品者，處死刑或無期徒刑；處無期徒
刑者，得併科新臺幣1 千萬元以下罰金。
製造、運輸、販賣第二級毒品者，處無期徒刑或7 年以上有期徒
刑，得併科新臺幣7 百萬元以下罰金。
製造、運輸、販賣第三級毒品者，處5 年以上有期徒刑，得併科
新臺幣5 百萬元以下罰金。
製造、運輸、販賣第四級毒品者，處3 年以上10年以下有期徒刑
，得併科新臺幣3 百萬元以下罰金。
製造、運輸、販賣專供製造或施用毒品之器具者，處1 年以上7
年以下有期徒刑，得併科新臺幣1 百萬元以下罰金。
前五項之未遂犯罰之。
附表1：戊○○販賣第二級毒品
┌─┬──────┬───────┬────┬──────────────┐
│編│   時    間 │ 對  象       │既、未遂│ 備  註                     │
│號│            │              │        │                            │
├─┼──────┼───────┼────┼──────────────┤
│1 │93年11月25日│持行動電話門號│未交付毒│見高市警刑偵八字第094000號卷│
│  │7 時53分52秒│0000000000之人│品而未遂│第13至14頁、94年度警聲搜字第│
│  │            │              │        │244 號卷第39頁、本院卷(三)第67│
│  │            │              │        │頁。                        │
└─┴──────┴───────┴────┴──────────────┘
附表2 ：警方於94年1 月20日8 時20分許，持搜索票，在位於高
        雄市苓雅區○○○路150 號4 樓之5 查獲扣得之物品
┌──┬──────────┬────────┬───────────┐
│編號│  扣案物品名稱      │  數  量        │  備     註           │
├──┼──────────┼────────┼───────────┤
│1   │綠色錠劑            │4顆             │經高雄醫學大學附設中和│
│    │                    │                │紀念醫院檢驗，均含第二│
│    │                    │                │級毒品MDMA成分。（見本│
│    │                    │                │院卷(一)第52頁）        │
└──┴──────────┴────────┴───────────┘
附表3 ：警方於94年1 月20日7 時55分許，持搜索票在高雄市○○區○○路50巷25號4 樓即戊○○向丙○○借住之房間
        內扣得
┌──┬──────────┬────────┬───────────┐
│編號│  扣案物品名稱      │  數  量        │  備     註           │
├──┼──────────┼────────┼───────────┤
│1   │NOKIA 廠牌手機（門號│1 支（含SIM 卡1 │戊○○所有供販賣第三級│
│    │：0000000000號）    │張）            │毒品所用。            │
└──┴──────────┴────────┴───────────┘
附表4：戊○○竊盜案件
┌──┬─────┬─────┬───┬──────────────┬─────────┬───┬─────────┐
│編號│ 犯罪時間 │ 犯罪地點 │行為人│ 犯  罪  方  法  及  手  段 │  犯  罪  所  得  │被害人│   備      註     │
├──┼─────┼─────┼───┼──────────────┼─────────┼───┼─────────┤
│1   │93年11月26│高雄市前鎮│戊○○│徒手竊取方怡所有放置於桌上│NOKIA 廠牌7610型手│方怡│高市警刑偵八字第09│
│    │日凌晨3 時│區○○○路│      │之NOKIA 廠牌7610型手機1 支，│機1支。           │      │4000號卷第8 頁、第│
│    │許        │「印地安  │      │得手後，將該手機出售予不知情│                  │      │45至47頁、94年度偵│
│    │          │KTV 」包廂│      │之全亞洲通訊行，得款10,500  │                  │      │字第2501號偵查卷第│
│    │          │內        │      │元 。                       │                  │      │18頁、第40頁、本院│
│    │          │          │      │                            │                  │      │卷(一)第96頁、本院卷│
│    │          │          │      │                            │                  │      │(三)第62頁          │
├──┼─────┼─────┼───┼──────────────┼─────────┼───┼─────────┤
│2   │93年11月28│高雄市小港│庚○○│戊○○在旁把風，由庚○○持其│CLARION 廠牌      │壬○○│94年度偵字第2529號│
│    │日凌晨2 時│區○○○○街│戊○○│所有而客觀上得以危害人生命、│ARX4670 型汽車音響│      │偵查卷第9 頁、第12│
│    │45分許    │75號對面  │      │身體可供兇器使用之T 字型扳手│1 台及6.5 吋TVX665│      │至13頁、第43頁、本│
│    │          │          │      │1支 ，撬開壬○○所有牌照號碼│3 號LCD1台。      │      │院卷(一)第95至96頁、│
│    │          │          │      │7801-JL 號自用小客車之左前車│                  │      │本院卷(三)第62頁    │
│    │          │          │      │門後（毀損部分，未據告訴），│                  │      │                  │
│    │          │          │      │進入該車內竊取CLARION 廠牌  │                  │      │                  │
│    │          │          │      │ARX4670 型汽車音響1 台及6.5 │                  │      │                  │
│    │          │          │      │吋TVX6653 號LCD1台得逞。    │                  │      │                  │
├──┼─────┼─────┼───┼──────────────┼─────────┼───┼─────────┤
│3   │93年12月間│高雄縣五甲│庚○○│戊○○在旁把風，由庚○○持前│現金7、8百元      │不詳人│94年度偵字第2502號│
│    │某日      │地區      │戊○○│開客觀上得以危害人生命、身體│                  │士    │偵查卷第41頁、本院│
│    │          │          │      │可供兇器使用之T 字型扳手1 支│                  │      │卷(一)第95至96頁、本│
│    │          │          │      │，撬開不詳人士所有自用小客車│                  │      │院卷(三)第62頁      │
│    │          │          │      │之車門後（毀損部分，未據告訴│                  │      │                  │
│    │          │          │      │），進入該車內竊取現金新臺幣│                  │      │                  │
│    │          │          │      │7、8百元得逞。              │                  │      │                  │
├──┼─────┼─────┼───┼──────────────┼─────────┼───┼─────────┤
│4   │93年12月間│高雄市左營│庚○○│戊○○在旁把風，由庚○○持前│現金2百多元。     │不詳人│94年度偵字第2502號│
│    │某日      │地區      │戊○○│開客觀上得以危害人生命、身體│                  │士    │偵查卷第41頁、本院│
│    │          │          │      │可供兇器使用之T 字型扳手1 支│                  │      │卷(一)第95頁、本院卷│
│    │          │          │      │，撬開不詳人士所有自用小客車│                  │      │(三)第62頁          │
│    │          │          │      │之車門後（毀損部分，未據告訴│                  │      │                  │
│    │          │          │      │），進入該車內竊取現金新臺幣│                  │      │                  │
│    │          │          │      │2百多元。                   │                  │      │                  │
├──┼─────┼─────┼───┼──────────────┼─────────┼───┼─────────┤
│5   │93年12月12│高雄市三民│庚○○│戊○○在旁把風，由庚○○持其│牌照號碼XOU-599 號│不詳人│94年度偵字第2529號│
│    │日凌晨1 、│區○○路與│戊○○│所有而客觀上得以危害人生命、│重型機車車牌1 面。│士    │偵查卷第7 頁、本院│
│    │2 時許    │澄清路口「│      │身體可供兇器使用之十字型扳手│                  │      │卷(一)第95頁、本院卷│
│    │          │橫岡撞球場│      │1支 ，竊取不詳姓名人士所有牌│                  │      │(三)第62頁          │
│    │          │」附近    │      │照號碼XOU-599 號之重型機車車│                  │      │                  │
│    │          │          │      │牌1 面，得手後，將該竊得之車│                  │      │                  │
│    │          │          │      │牌懸掛在庚○○所有牌照號碼  │                  │      │                  │
│    │          │          │      │CR2-075 號重型機車上。      │                  │      │                  │
└──┴─────┴─────┴───┴──────────────┴─────────┴───┴─────────┘
附表5：戊○○搶奪案件
┌──┬─────┬─────┬───┬──────────────┬─────────┬───┬─────────┐
│編號│ 犯罪時間 │ 犯罪地點 │行為人│ 犯  罪  方  法  及  手  段 │  犯  罪  所  得  │被害人│   備      註     │
├──┼─────┼─────┼───┼──────────────┼─────────┼───┼─────────┤
│1   │93年11月22│高雄市左營│庚○○│由戊○○騎乘庚○○所有牌照號│黃色皮包1 只，內有│不詳姓│高市警刑偵八字第  │
│    │日早上10時│區○○○路│戊○○│碼CR2-075 號重型機車搭載陳龍│MOTOROLA廠牌手機1 │名之成│094000號卷第3 頁、│
│    │許        │附近某處  │      │河至左址，趁步行至該址之某真│支、女用鍊子1條 、│年女子│94年度偵字第2529號│
│    │          │          │      │實姓名年籍均不詳之成年女子不│PDA1台、現金新臺幣│      │偵查卷第7 頁、本  │
│    │          │          │      │及防備之際，由庚○○徒手自該│8,100 元及證件等物│      │院卷(一)第95頁、本院│
│    │          │          │      │女子後方強扯提於手上之黃色皮│。                │      │卷(三)第63頁        │
│    │          │          │      │包1 只及其內物品得逞。      │                  │      │                  │
├──┼─────┼─────┼───┼──────────────┼─────────┼───┼─────────┤
│2   │93年12月12│高雄市苓雅│庚○○│由戊○○騎乘庚○○所有而懸掛│黑色皮包1只，內有 │乙○○│94年度偵字第2529號│
│    │日9 時50分│區○○路與│戊○○│竊得XOU-599 號車牌之重型機車│INNOSTREAM廠牌手機│      │偵查卷第7 至9 頁、│
│    │許        │輔仁路口  │      │搭載庚○○至左址，趁騎乘腳踏│1 支、現金新臺幣  │      │本院卷(一)第95頁、本│
│    │          │          │      │車而在該處等待圓形紅燈號誌轉│800 元、K 金腳鍊1 │      │院卷(三)第63頁、高市│
│    │          │          │      │換成圓形綠燈之乙○○不及防備│條、金屬鑰匙圈1 條│      │警刑偵八字第094000│
│    │          │          │      │之際，由庚○○徒手搶奪乙○○│、信用卡、證件等物│      │號卷第41至43頁    │
│    │          │          │      │所有放置於腳踏車踏板上之黑色│。                │      │                  │
│    │          │          │      │皮包1 只及其內之財物。      │                  │      │                  │
├──┼─────┼─────┼───┼──────────────┼─────────┼───┼─────────┤
│3   │93年12月20│高雄市左營│戊○○│戊○○將庚○○所有所有牌照號│黑色手提袋1 只，內│辛○○│94年度偵字第10091 │
│    │日9 時許  │區○○○路│曾威凱│碼CR2-075 號重型機車之車牌，│有身分證、健保卡、│      │號偵查卷第38至39頁│
│    │          │321 號前  │      │更換為XOU-995 號車牌後，由陳│郵局存摺、臺灣銀行│      │、第8 至12頁、第18│
│    │          │          │      │建彰騎乘該重型機車搭載曾威凱│存摺、台新銀行存摺│      │至19頁、第22至24頁│
│    │          │          │      │至高雄市左營區尋覓搶奪對象，│、金融卡、現金卡  │      │、本院卷(三)第63至64│
│    │          │          │      │適遇辛○○騎乘機車至左址，其│、信用卡、人民幣3 │      │頁                │
│    │          │          │      │所有之黑色手提袋並置於機車腳│元。              │      │                  │
│    │          │          │      │踏板上，戊○○遂逆向快速往陳│                  │      │                  │
│    │          │          │      │豔霜行駛，辛○○因而減緩騎乘│                  │      │                  │
│    │          │          │      │機車之速度而不及防備之際，由│                  │      │                  │
│    │          │          │      │曾威凱徒手搶奪辛○○所有之黑│                  │      │                  │
│    │          │          │      │色手提袋1 只及其內之財物。  │                  │      │                  │
└──┴─────┴─────┴───┴──────────────┴─────────┴───┴─────────┘
附表6 ：警方於94年1 月20日7 時55分許，持搜索票在高雄市○○區○○路50巷25號扣得
┌──┬─────┬───┬───────────────┬───────┐
│編號│物品名稱  │數量  │     鑑    定    結    果     │   備    註   │
├──┼─────┼───┼───────────────┼───────┤
│1   │扁鑽刀    │1支   │經高雄市政府鑑定結果，認刀柄長│警方於94年1 月│
│    │          │      │3.1 公分、刀刃長5.2 公分、刀刃│20日，在丙○○│
│    │          │      │為三角形、兩面開鋒，與查禁刀械│位於高雄市鹽埕│
│    │          │      │之扁鑽「刀刃為三角形、兩面開鋒│區○○路50 巷 │
│    │          │      │（單刃開鋒非屬之），末端呈圓圈│25號住處之4 樓│
│    │          │      │、十字形或其他可握之形狀，均認│即戊○○借住房│
│    │          │      │屬之」之要件及圖例說明相符，故│間內查獲（見高│
│    │          │      │認定為管制刀械。（高雄市政府94│市警刑偵八字第│
│    │          │      │年2 月2 日高市府警保字第094000│094000號卷第69│
│    │          │      │6279號函）                    │至70頁）。    │
└──┴─────┴───┴───────────────┴───────┘


司法院資訊處製作；財團法人民間司法改革基金會備份。
